# “资本公积--其他资本公积”可以长期挂账吗

提问人：原来你就在这里 时间：2015-10-10 11:51:05
请问各位老师：“资本公积--其他资本公积”可以长期挂账吗？ 对于集团股份支付，结算企业（母公司）以其自身权益工具结算，接受服务企业（子公司）没有结算义务的情况下，在行权日，子公司需将前期确认的“资本公积--其他资本公积”转入“资本公积--资本溢价（股本溢价）”是因为“资本公积--其他资本公积”不能长期挂账的原因吗？
这是因为cpa考试的一道例题想到的疑问： 【例题】A公司为B公司的母公司， 2013 年 1 月 1 日，A公司以其本身权益工具为B公司的100 名管理人员每人授予 100 份股票期权，每份期权在 2013 年 1 月 1 日的公允价值为 24 元。第一年年末能够行权的条件是B公司净利润增长率要达到20%，第二年年末能够行权的条件是B公司的净利润两年平均增长率达到15%，第三年年末行权条件是B公司 3 年净利润平均增长率达到10%。 2013 年B公司净利润增长率为18%，有 8 名管理人员离开，预计第二年的净利润增长率为18%，预计 2014 年 12月 31 日可行权，预计还有 8 名管理人员离开。 2014 年B公司净利润只增长10%，未达到两年平均增长15%，当年又有 10 名管理人员离开，预计 2015 年 12 月 31 日可行权，预计第三年还将有 12 名管理人员离开。 2015 年B公司净利润增长了8%，三年平均增长了12%，当年有 8 名管理人员离开。 2015 年 12 月 31 日剩余管理人员全部行权，行权价格为 5 元。 要求：（ 1 ）编制A公司个别财务报表中 2013年至 2015 年与股份支付有关的会计分录。（ 2 ）编制B公司 2013 年至 2015 年与股份支付有关的会计分录。（ 3 ）计算合并财务报表中2013 年和 2014 年确认增加的“资本公积—其他资本公积”和管理费用的金额。（ 4 ）计算合并财务报表中 2015 年确认的“资本公积——股本溢价”的金额。【答案】 （ 2 ） ① 2013 年 1 月 1 日 授予日不做账务处理。 ② 2013 年 12 月 31 日 因估计第二年即可行权，所以应计入成本费用的金额=（100-8-8）×100×24×1/2=100 800（元）。 借：管理费用　　　　　　　　 100 800贷：资本公积——其他资本公积　　　　 100 800 ③ 2014 年 12 月 31 日 预计 2015 年年末可行权，因此等待期调整为 3 年，应计入成本费用的金额=（100-8-10-12）×100×24×2/3-100800=11 200（元）。 借：管理费用11 200 贷：资本公积——其他资本公积　　　　　11 200④ 2015 年 12 月 31 日应计入成本费用的金额=（100-8-10-8 ）×100×24-（100 800+11 200）=65600（元）。借：管理费用　　　　　　　　　65 600 贷：资本公积——其他资本公积　　　　　65 600借：资本公积——其他资本公积　　　　 177 600 贷：资本公积——股本溢价　　　　　　 177 600

回答人：chenyiwei
2014 年新发布和新修订 8 项会计准则以后，“资本公积——其他资本公积”的核算内容已经不再包含其他综合收益性质的内容。目前该明细科目的核算内容可分为两类： 1 、权益性交易形成的资本公积，但在相关的权益性交易最终完成前暂挂在“其他资本公积”中，如相关的权益性交易最终完成，则在完成时转入“资本溢价或股本溢价”明细科目。例如：权益结算的股份支付在等待期内暂时累积的资本公积；可转债中属于权益工具的转换权在行权之前的金额暂挂等。 2 、根据《企业会计准则第 2 号——长期股权投资（ 2014 年修订）》第十一条规定“投资方对于被投资单位除净损益、其他综合收益和利润分配以外所有者权益的其他变动，应当调整长期股权投资的账面价值并计入所有者权益”所确认的资本公积。这部分资本公积将在后续处置股权或终止采用权益法转为金融资产核算时转入投资收益。
所以这两类“其他资本公积”都具有过渡性，最终会转入股本溢价或者损益，不会一直挂在“其他资本公积”的。

提问人：快枪 时间：2015-10-10 15:31:08
陈老师，是否可以这样理解，现在的其他资本公积就一个内容，即权益性交易形成的资本公积。或者是本公司的，歌者是股权投资权益法核算下被投资公司的

回答人：chenyiwei
按长期股权投资准则第十一条确认的资本公积严格来说不是权益性交易，最终将转入损益。

提问人：呼叫帮助 时间：2017-04-02 16:51:34
今年国资委久其软件对资本公积的披露格式如下，
QQ图片20170402163245.png (23.24 KB, 下载次数: 3)
2017-4-2 16:37 上传
以前年度对资本公积的披露格式如下，
QQ图片20170402164308.png (74.9 KB, 下载次数: 3)
2017-4-2 16:43 上传
请问陈版，我认为“资本公积——其他资本公积”的核算内容只包含其他综合收益性质的内容，未来将转为其当期损益？对其他资本公积和原制度资本公积转入以前年度是单独分开列式，本年度也只能汇总填列其他资本公积了？这样列式准确吗？

回答人：chenyiwei
1 、属于其他综合收益性质的项目应单独在“其他综合收益”项目中填列，不再列入资本公积。 2 、根据《企业会计准则实施问题专家工作组意见（2007.4.30）》第五条，原制度资本公积转入应当是“其他资本公积”下级明细。